臺灣板橋地方法院刑事判決　　　　　　　99年度訴字第3782號
公　訴　人　臺灣板橋地方法院檢察署檢察官
被　　　告　袁子成
上列被告因違反毒品危害防制條例案件，經檢察官提起公訴（99
年度毒偵字第7249、7940號），被告於本院準備程序中就被訴事
實均為有罪之陳述，經詢問當事人意見，合議庭裁定由受命法官
依簡式審判程序獨任審理，本院判決如下：
    主  文
袁子成施用第二級毒品，累犯，處有期徒刑柒月。又施用第一級
毒品，累犯，處有期徒刑玖月；扣案之海洛因貳包（合計驗後淨
重壹點伍貳公克）沒收銷燬之。又施用第二級毒品，累犯，處有
期徒刑柒月；扣案之甲基安非他命壹包（驗後淨重拾點肆捌捌
捌公克）沒收銷燬之，扣案之吸食器壹組、玻璃球貳個沒收之。
應執行有期徒刑壹年拾月；扣案之海洛因貳包（合計驗後淨重壹
點伍貳公克）、甲基安非他命壹包（驗後淨重拾點肆捌捌捌公
克）沒收銷燬之，扣案之吸食器壹組、玻璃球貳個沒收之。
    事  實
一、袁子成前於：(一)民國90年間因施用毒品案件，經本院裁定送
    觀察、勒戒後，認無繼續施用毒品之傾向，於90年2 月9 日
    執行完畢釋放。(二)93年間因施用第一、二級毒品案件，經本
    院分別以93年度訴字第1890號、94年度簡字第2881號判處有
    期徒刑8 月、5 月，並合併定應執行刑為有期徒刑1 年確定
    ，於95年3 月15日執行完畢，翌日出監。(三)95年間因施用第
    二級毒品案件，經本院以95年度簡字第6517號判處有期徒刑
    6 月確定。(四)95年間再度施用第一、二級毒品，經本院以96
    年度訴字第812 號分別判處有期徒刑9 月、7 月確定，嗣上
    開(三)、(四)所示3 罪均經減刑後，合併定應執行刑為有期徒刑
    10月確定，於97年2 月29日執行完畢，翌日（97年3 月1 日
    ）出監。
二、詎袁子成仍不知悔改，先後為下列施用毒品犯行：
  (一)基於施用第二級毒品甲基安非他命之犯意，於99年7 月15日
    18、19時許，在臺北縣永和市（現改制為新北市永和區，以
    下同）豫溪街74巷7 弄16號1 樓租屋處（亦為友人張景昇之
    住處）內，以置於玻璃球內燒烤後吸食煙霧之方式，施用第
    二級毒品甲基安非他命1 次。嗣於同日23時20分許，經警採
    尿送驗結果，呈甲基安非他命陽性反應而查獲。
  (二)復分別基於施用第一級毒品海洛因及第二級毒品甲基安非他
    命之犯意，於99年10月6 日18、19時許，在臺北縣永和市○
    ○街74巷7 弄16號1 樓租屋處內，以將海洛因摻於香菸中吸
    食之方式，施用第一級毒品海洛因1 次；另以將甲基安非他
    命置於玻璃球內燒烤後吸食煙霧之方式，施用第二級毒品甲
    基安非他命1 次。嗣於同日21時許，在上址為警查獲，並扣
    得其與張景昇、王智賢、劉菁菁等人（張景昇、王智賢2 人
    所涉施用毒品部分，均經本院另行判決確定，劉菁菁所涉施
    用毒品部分，亦經本院另行判決）共有之海洛因2 包（其中
    1 包呈粉塊狀，1 包呈粉末狀，合計驗前淨重1.55公克，驗
    後淨重1.52公克）、甲基安非他命1 包（呈白色透明結晶狀
    ，驗前淨重13.489公克，驗後淨重13.4888 公克）、吸食器
    1 組及玻璃球2 個。
三、案經臺北縣（現改制為新北市，以下同）政府警察局中和第
    一分局、中和第二分局分別移請臺灣板橋地方法院檢察署檢
    察官偵查起訴。
    理  由
一、按本件被告袁子成所犯均係死刑、無期徒刑、最輕本刑為3
    年以上有期徒刑以外之罪，其於準備程序就前揭被訴事實均
    為有罪之陳述，經受命法官告知簡式審判程序之旨，並聽取
    其與公訴人之意見後，本院認無不得或不宜改依簡式審判程
    序進行之情形，爰依刑事訴訟法第273 條之1 第1 項規定，
    裁定本件由受命法官獨任進行簡式審判程序，合先敘明。
二、上揭事實，業據被告於本院審理時坦承不諱，復有海洛因2
    包（其中1 包呈粉塊狀，1 包呈粉末狀，合計驗前淨重1.55
    公克，驗後淨重1.52公克）、甲基安非他命1 包（呈白色透
    明結晶狀，驗前淨重13.489公克，驗後淨重13.4888 公克）
    、吸食器1 組及玻璃球2 個扣案可稽，且被告於99年7 月15
    日、同年10月6 日為警採尿送驗結果，分別呈甲基安非他命
    陽性反應及嗎啡、甲基安非他命陽性反應，此有台灣檢驗科
    技股份有限公司99年8 月11日編號UL/2010/70796 號、99年
    10月26日編號UL/2010/A0375 號濫用藥物檢驗報告、臺北縣
    政府警察局中和第一分局毒品案犯罪嫌犯人姓名及代碼對照
    表、臺北縣政府警察局中和第二分局毒品犯罪嫌疑人姓名代
    碼對照表各1 份在卷可憑，又上開扣案之粉塊、粉末各1 包
    ，經送鑑定結果，均含有第一級毒品海洛因之成分，另扣案
    之白色透明結晶1 包，經送鑑定結果，則含有第二級毒品甲
    基安非他命之成分，此有法務部調查局濫用藥物實驗室99年
    11月15日調科壹字第09923025490 號鑑定書、交通部民用航
    空局航空醫務中心99年10月22日航藥鑑字第0996571 號毒品
    鑑定書各1 份附卷可考，足認被告之自白與事實相符，本件
    事證明確，被告犯行洵堪認定。
三、按海洛因、甲基安非他命分別為毒品危害防制條例第2 條第
    2 項第1 款、第2 款所稱之第一、二級毒品，不得施用、持
    有。次按，犯毒品危害防制條例第10條施用第一級、第二級
    毒品之罪者，檢察官應聲請法院裁定，令被告入勒戒處所觀
    察、勒戒，經觀察、勒戒後，檢察官依據勒戒處所之陳報，
    認受觀察、勒戒人無繼續施用毒品傾向者，應即釋放，並為
    不起訴之處分；認受觀察、勒戒人有繼續施用毒品之傾向者
    ，檢察官應聲請法院裁定令入戒治處所強制戒治，其期間為
    6 個月以上，至無繼續強制戒治之必要為止，但最長不得逾
    1 年，強制戒治期滿，應即釋放，由檢察官為不起訴之處分
    。觀察、勒戒或強制戒治執行完畢釋放後，5 年內再犯第10
    條之罪者，應依一般刑事訴訟程序予以起訴論罪科刑，此觀
    諸毒品危害防制條例第20條第1 項、第2 項、第23條第1 項
    、第2 項規定自明。而被告若於5 年內已再犯，經依法追訴
    處罰，縱其第3 次（或第3 次以上）再度施用毒品之時間，
    在初犯經觀察、勒戒或強制戒治執行完畢釋放5 年以後，已
    不合於「5 年後再犯」之規定，且因已於「5 年內再犯」，
    顯見其再犯率甚高，原實施觀察、勒戒或強制戒治，已無法
    收其實效，即應依該條例第10條處罰（最高法院95年第7 次
    刑事庭會議決定可資參照）。被告既有如犯罪事實欄所示觀
    察、勒戒及論罪科刑之前科，有臺灣高等法院被告前案紀錄
    表1 份在卷可佐，本件施用毒品案件依前述規定自應予以起
    訴論罪科刑。是核被告所為，事實二、(一)部分係犯毒品危害
    防制條例第10條第2 項之施用第二級毒品罪；事實二、(二)部
    分係犯同條例第10條第1 、2 項之施用第一、二級毒品罪。
    其持有第一、二級毒品之低度行為，應分別為其後施用第一
    、二級毒品之高度行為所吸收，均不另論罪。被告所犯上開
    3 罪間，2 次施用第二級毒品之時間不同，施用第一、二級
    毒品間之罪名亦不相同，均犯意各別，應予分論併罰。又被
    告曾有如前所述之論罪科刑前科，此有上開前案紀錄表在卷
    可參，其於有期徒刑執行完畢後5 年內，故意再犯本件施用
    第一、二級毒品等有期徒刑以上之罪，均為累犯，應分別依
    刑法第47條第1 項規定加重其刑。爰審酌被告經觀察、勒戒
    及多次論罪科刑後，仍未能戒絕毒癮，顯見其戒絕毒癮之意
    念非堅，惟念其於犯罪後坦承犯行，態度良好，且施用毒品
    行為，乃屬對自身健康之戕害行為，及其犯罪動機、目的、
    手段等一切情狀，分別量處如主文所示之刑，並定應執行之
    刑。
四、末查，扣案之粉塊、粉末、白色透明結晶各1 包，經鑑定結
    果，分別含有第一級毒品海洛因成分（粉塊、粉末）或第二
    級毒品甲基安非他命成分（白色透明結晶），前已述及，均
    係被告與案外人張景昇、王智賢、劉菁菁等人共有且供被告
    施用之物，業據被告於本院審理時自承在卷（見本院100 年
    3 月3 日審判筆錄），應依毒品危害防制條例第18條第1 項
    前段規定，不論屬於犯人與否，均沒收銷燬之，至鑑驗耗損
    之毒品因已滅失，自無庸宣告沒收銷燬。又扣案之吸食器1
    組、玻璃球2 個，均屬被告與案外人張景昇、王智賢、劉菁
    菁等人共有，且供被告施用甲基安非他命所用之物，亦據被
    告於本院審理時供述明確（見同上審判筆錄），爰均依刑法
    第38條第1 項第2 款規定沒收之。至警方於查獲事實二、(二)
    部分犯行時，除上開扣案物外，固另行扣得第一級毒品海洛
    因1 包（警方秤重結果為：毛重0.17公克，淨重0.03公克）
    、第二級毒品甲基安非他命1 包（警方秤重結果為：毛重9.
    54公克，淨重9.13公克）、注射針筒2 支及安非他命殘渣罐
    1 個，惟被告已於本院審理時供稱該等物品均非其所有（見
    同上審判筆錄），亦非其犯本件施用毒品罪所用之物，爰不
    予宣告沒收或沒收銷燬，附此敘明。
據上論斷，應依刑事訴訟法第273 條之1 第1 項、第284 條之1
、第299 條第1 項前段，毒品危害防制條例第10條第1 項、第2
項、第18條第1 項前段，刑法第11條、第47條第1 項、第51條第
5 款、第38條第1 項第2 款，判決如主文。
本案經檢察官陳怡親到庭執行職務。
中    華    民    國   100    年    3     月    18    日
                  刑事第十八庭  法  官  楊筑婷
如不服本判決應於收受本判決後10日內向本院提出上訴書狀，並
應敘述具體理由，如未敘述上訴理由者，應於上訴期間屆滿後20
日內補提理由書狀於本院（均須按他造當事人之人數附繕本）「
切勿逕送上級法院」。
                                書記官  傅淑芳
中    華    民    國   100    年    3     月    18    日
附錄本判決之論罪科刑法條：
毒品危害防制條例第10條
施用第一級毒品者，處6 月以上5 年以下有期徒刑。
施用第二級毒品者，處3 年以下有期徒刑。